# 子公司被吸收合并商誉如何处理

提问人：fengzhibo1124 时间：2023-06-30 14:31:33
甲公司非同一100%并购A公司，N年后，甲将A吸收合并掉，原来的商誉怎么处理？

回答人：chenyiwei
个别报表层面按照《企业会计准则解释第 7 号》第四条规定处理。原合并报表层面的商誉在吸收合并完成后同步体现在甲公司的个别报表中。
甲公司的合并报表层面，因为吸收合并全资子公司，故对合并报表完全不产生影响，其影响应被完全抵销。